臺灣橋頭地方法院刑事裁定　
111年度聲字第968號
聲  請  人  臺灣橋頭地方檢察署檢察官
受  刑  人  徐詠潔



上列聲請人因受刑人數罪併罰案件，聲請定其應執行之刑（111
年度執聲字第670號），本院裁定如下：
    主  文
徐詠潔犯如附表所示罪刑，應執行有期徒刑貳年肆月。
    理  由
一、聲請意旨略以：受刑人徐詠潔犯附表所示之罪，經判決確定
    如附表所示之刑，應依刑法第50條、第53條及第51條第5款
    規定，定其應執行之刑，爰依刑事訴訟法第477條第1項聲請
    裁定等語。
二、「裁判確定前犯數罪者，併合處罰之。但有下列情形之一者
    ，不在此限：一、得易科罰金之罪與不得易科罰金之罪。」
    「數罪併罰，分別宣告其罪之刑，如宣告多數有期徒刑者，
    於各刑中之最長期以上，各刑合併之刑期以下，定其刑期，
    但不得逾30年。」「數罪併罰，有2裁判以上者，依第51條
    之規定，定其應執行之刑。」刑法第50條、第51條第5款、
    第53條分別定有明文。另數罪併罰，應依分別宣告其罪之刑
    為基礎，定其應執行刑，此觀刑法第51條規定自明，故一裁
    判宣告數罪之刑，雖曾經定其執行刑，但如再與其他裁判宣
    告之刑定其執行刑時，前定之執行刑當然失效，仍應以其各
    罪宣告之刑為基礎，定其執行刑，不得以前之執行刑為基礎
    ，以與後裁判宣告之刑，定其執行刑，惟上開更定之應執行
    刑，不應比前定之應執行刑加計其他裁判所處刑期後為重，
    否則即與法律秩序理念及法律目的之內部界限有違，難認適
    法（最高法院83年度台抗字第502號、93年度台非字第192號
    裁定意旨參照）。再法律上屬於自由裁量事項，尚非概無法
    律性之拘束，在法律上有其外部界限及內部界限。前者法律
    之具體規定，使法院得以具體選擇為適當裁判，此為自由裁
    量之外部界限。後者法院為自由裁量時，應考量法律之目的
    ，法律秩序之理念所在，此為自由裁量之內部界限。法院為
    裁判時，二者均不得有所踰越。在數罪併罰而有二裁判以上
    ，應定其應執行刑之案件，法院所為刑之酌定，固屬自由裁
    量事項，然對於法律之內、外部界限，仍均應受其拘束（最
    高法院91年度台非字第32號判決、92年度台非字第187號判
    決意旨參照）。
三、受刑人如附表所示罪刑有該刑事判決及臺灣高等法院被告前
    案紀錄表在卷可稽，且受刑人請求檢察官就各編號聲請定應
    執行刑，有民國111年8月16日受刑人聲請書1份在卷為憑，
    因附表各編號之罪分別為得易科罰金之罪（編號4）與不得
    易科罰金之罪(編號1至3)，原判決宣判時既未確定依法未併
    合處罰之，今該判決已確定且受刑人聲請檢察官向本院聲請
    定應執行刑，核與首揭規定並無不合，本件聲請為正當，應
    定其應執行之刑。又受刑人所犯編號1至3之罪固經原判決定
    應執行有期徒刑2年確定，然揆諸前開說明，受刑人既請求
    檢察官聲請定應執行刑，則前所定應執行刑當然失效，本院
    自可更定如附表所示罪之應執行刑，應於如附表所示之罪宣
    告刑之最長期（即有期徒刑1年6月）以上，並不得逾越刑法
    第51條第5款所定法律之外部界限（即各編號宣告刑總和3年
    11月），亦應受內部界限之拘束，即不得重於編號1至3所示
    定應執行刑後與編號4之加總（即有期徒刑2年+5月=2年5月
    ）。考量受刑人所犯附表各編號之罪雖均為詐欺罪，然犯罪
    時間106年10月至108年8月間橫跨相當時日，且編號1至3之
    罪先前定應執行刑時已有較大幅度扣減，再審酌受刑人個人
    應刑罰性、詐騙款項、對社會整體危害程度及刑罰手段相當
    性等一切情狀，就各編號宣告刑定其應執行刑如主文所示。
    至數罪併罰中之一罪，雖得易科罰金，若因與不得易科之他
    罪合併處罰結果而不得易科罰金時，原可易科部分所處之刑
    ，毋庸為易科罰金折算標準之記載，司法院釋字第144號解
    釋可資參照。是受刑人所犯附表編號4所示之罪雖經法院宣
    告得易科罰金刑度，惟因與其餘編號所示不得易科罰金之刑
    合併定應執行之刑，即毋庸諭知得易科罰金折算標準，附此
    敘明。
四、依刑事訴訟法第477條第1項，刑法第50條、第53條、第51條
    第5款，裁定如主文。
中　　華　　民　　國　　111 　年　　10　　月　　11　　日
                  刑事第四庭    法　官  黃英彥
以上正本證明與原本無異。
如不服本裁定，應於收受送達後5 日內向本院提出抗告狀。
中　　華　　民　　國　　111 　年　　10　　月　　12　　日
　　　　　　　　　　　　　　　　書記官  陳俊亦　　　　
附表：
編號 罪名    宣告刑   犯罪日期          最後事實審          確定判決       備 註     法院、案號    判決日期 法院、案號   確定日期  1 詐欺 有期徒刑1年6月。 106年10月間 本院109年度易字第334號 110年11月26日 同左 111年1月15日 編號1-3經原判決定應執行有期徒刑2年 2 詐欺 有期徒刑1年。 106年12月14日、107年2月1日、同年月12日、同年月14日、同年3月6日、同年4月12日、同年6月7日 本院109年度易字第334號 110年11月26日 同左 111年1月15日  3 詐欺 有期徒刑1年。 107年5月間、108年4月至8月間 本院109年度易字第334號 110年11月26日 同左 111年1月15日  4 詐欺 有期徒刑5月，如易科罰金，以新臺幣1,000元折算1日。 107年4月底某日 本院109年度易字第334號 110年11月26日 同左 111年1月15日